臺灣臺南地方法院刑事判決
　　公　訴　人　臺灣臺南地方法院檢察署檢察官
　　被　　　告　丁○○
右列被告因傷害案件，經檢察官提起公訴（九十一年度調偵字第一一七號），本院判
決如左：
    主  文
丁○○共同傷害人之身體，處有期徒刑伍月，如易科罰金，以參佰元折算壹日。
    事  實
一、丁○○現為吉好康傳銷公司之業務員，因向原即相識之乙○○○推銷健康食品，
    為乙○○○所拒，心有未甘，竟於民國九十一年三月十二日下午四時許，夥同不
    詳年籍姓名之成年男子三人，共同基於傷害犯意之聯絡，前往臺南縣新營市太北
    里四十四之十一號乙○○○住處，丁○○先以雙手抓住乙○○○之頭髮進而毆打
    ，另三名男子則持現場之塑膠椅毆打乙○○○的頭部、身體及右手，致乙○○○
    受有頭部外傷、鼻部挫裂傷、前胸臂、左腰肋部瘀傷、右前臂瘀腫五×六公分、
    右橈骨骨折等傷害。嗣因乙○○○之夫甲○○報警，丁○○等始罷手離開。
二、案經乙○○○訴由臺南縣警察局新營分局報請臺灣臺南地方法院檢察署檢察官偵
    查起訴。
    理  由
一、訊之被告丁○○矢口否認有右揭傷害之犯行，辯稱：伊是告訴人乙○○○丈夫甲○○的乾妹妹，告訴人因其丈夫外遇的事而吵架，甲○○乃打電話叫伊到告訴人
    家裡勸架，告訴人身上的傷痕是遭她丈夫甲○○毆打造成的，伊未毆打告訴人云
    云。惟查：右揭傷害事實，業據告訴人乙○○○於警詢及檢察官偵查中指訴歷歷
    在卷（見警卷第一頁背面、第二頁正面；偵查卷《九十一年度營偵字第六六二號
    》第五頁背面、《九十一年度調偵字第一一七號》第九頁背面）。其於本院審理
    時復到庭訴稱：「（案發過程如何？）被告到我家前，有先打電話來我家，我先
    生接的，我拿會錢去給人家，回到家時，被告已在我家，我一進門，她就用手拉
    我頭髮，她帶來的三位年輕人，拿椅子打我的手跟身體。（被告為何打你？）可
    能是之前她邀我加入直銷會員，我拒絕她。過去她曾經擺電動玩具在我的檳榔攤
    ，與我有嫌隙。（你被打時有何人在現場？）她（被告）在我住處打我，我先生
    甲○○有在場。另有證人張樹輝在我家外面，有看到。還有被告帶來的三名年輕
    男子也在場。（被告帶來的三名年輕男子都有打你嗎？）三個年輕人都拿我家的
    塑膠椅子打我。」（見本院卷十二頁、十三頁）。另證人即告訴人配偶甲○○於
    警詢及檢察官偵查中亦證稱：被告丁○○以雙手拉告訴人頭髮，另有三位成年男
    子以塑膠椅打告訴人頭、背及右手等語（見警卷第四頁背面、偵查卷《九十一年
    度調偵字第一一七號》第十頁正面）。其於本院審理時復到庭具結證稱：「（你
    太太的傷何來？）是被告帶三名年輕男子到我家打的。（被告當天為何到你家？
    ）被告打電話到我家，說她心情不好，我就叫她來我家。（被告為何打你太太？
    ）我也不太清楚。可能是之前被告邀我太太加入直銷會員，要我太太繳交五萬八
    千元的會費，我太太不同意。（被告當時如何打你太太？）被告拉我太太的頭髮
    ，那三名年輕男子用塑膠椅打我太太，我被那三個男子先後用破玻璃啤酒瓶控制
    我。（當天有誰喝酒？）我有喝一點維士比飲料，被告和那三位年輕男子向我買
    啤酒，在我家喝。我們五人在我家喝。大約喝了二十分鐘。他們四人共喝了四瓶
    易開罐啤酒。（你那天有沒有打你太太？）沒有。（你有無外遇？）以前有過。
    約一年多前。（張樹輝有無目睹過程？）他說他有看到。（張聰霖有無目睹過程
    ？）他應該有看到。（被告帶的三名年輕男子年齡大約為何？）大約都二十幾歲
    。（是否認識這三名年輕男子？）不認識。」（見本院卷第十四至十六頁正面）
    。再參以在場目擊之證人丙○○於檢察官偵查中具結證稱：那天我去買香煙，看
    到乙○○○被三位成年男子以塑膠椅毆打乙○○○的身體、手，丁○○與乙○○○互拉頭髮，乙○○○身上有流血等語（見偵查卷《九十一年度調偵字第一一七
    號》第九頁背面）。其於本院審理時復到庭具結證稱：「（九十一年三月十二日
    下午四點許，在新營市太北里四十四之十一號，被告跟告訴人發生衝突，你是否
    在場？）我是去買煙，看到很多人圍在那邊，我有過去看，我看到有三、四個年
    輕人拿椅子打告訴人，將告訴人打倒在地。告訴人有流血。（是否有看到被告在
    現場？）有看到，但沒看清楚被告在做什麼。當時是被告跟幾個年輕人在那邊鬧
    事，告訴人被打，倒在地上。當時告訴人的先生被一個人押在店內角落。他們是
    在店內打人。」（見本院卷三十頁、三十一頁）。綜合告訴人乙○○○與證人甲○○、丙○○上揭陳述，足認被告確有毆打告訴人之行為，而被告因拒絕告訴人
    邀約加入直銷業務行列致生齟齬，乃攜三名不詳姓名成年男子前往告訴人住處喝
    酒尋釁鬧事，其對於所攜前來三名不詳姓名成年男子毆打告訴人，非但未予制止
    ，復拉扯告訴人頭髮，告訴人被毆後，其猶攜同上開人等離開現場，可見其與上
    揭參與毆打告訴人之三名不詳姓名成年男子，對於傷害告訴人乙事，事前即有犯
    意之聯絡。而告訴人所受之頭部外傷、鼻部挫裂傷、前胸臂、左腰肋部瘀傷、右
    前臂瘀腫五×六公分、右橈骨骨折等傷害，亦有營新醫院九十一年三月二十五日
    診斷證明書一紙（見偵查卷《九十一年度調偵字第一一七號》第十二頁）可資佐
    證。綜上所述，被告所辯：告訴人之傷害係遭其配偶毆打所造成云云，乃畏罪卸
    責之詞，不足採信。本件事證已甚明確，其傷害犯行，堪以認定。
二、核被告傷害人之身體，所為係犯刑法第二百七十七條第一項之傷害罪。被告與另
    三名不詳姓名年籍之成年男子間就上開傷害犯行，有犯意聯絡，行為分擔，應論
    以共同正犯。爰審酌被告與告訴人原即相識，偶因細故未諧即攜眾毆打洩恨，及
    其犯罪之動機、目的、手段、所生告訴人傷勢非輕、尚未與告訴人和解賠償損害
    、犯後飾詞否認犯行毫無悔意等一切情狀，量處如主文所示之刑，並諭知易科罰
    金折算標準，以資懲儆。
據上論斷，應依刑事訴訟法第二百九十九條第一項前段，刑法第二十八條、第二百七
十七條第一項、第四十一條第一項前段，罰金罰鍰提高標準條例第一條前段、第二條
，判決如主文。
中    華    民    國      九十一      年        十二      月      十二  日
                              臺灣臺南地方法院刑事第七庭
                                  法  官  謝瑞龍
右正本證明與原本無異。
如不服本判決應於送達後十日內向本院提出上訴狀（應附繕本）。
                                  書記官  吳湘婷
中    華    民    國      九十一      年        十二      月     十七   日
附錄本案論罪科刑法條全文：
刑法第二百七十七條第一項：傷害人之身體或健康者，處三年以下有期徒刑、拘役或
                          一千元以下罰金。
